【裁判字號】    89,毒抗,208
【裁判日期】    890816
【裁判案由】    聲請強制戒治
【裁判全文】
臺灣高等法院高雄分院刑事裁定          八十九年度毒抗字第二八號
    抗  告  人
    即  被  告  甲○○
右抗告人因違反毒品危害防制條例案件，不服臺灣高雄地方法院中華民國八十九年六
月三十日裁定（八十九年度毒聲字第五０三八號），提起抗告，本院裁定如左：
      主      文
抗告駁回。
      理      由
一、本案經本院審理結果，認原審裁定並無不當，應予維持，並引用原審裁定書之理
    由。
二、抗告意旨略以：抗告人接受採尿時，正因感冒而服用止咳藥水，其成分中含有「
    可戴令」（譯名）鎮定劑，致檢驗結果，被誤判而呈陽性反應云云。惟查被告尿
    液，係經長榮管理學院以最精密之檢驗方法，即ＧＣ＼ＭＳ氣相層析＼質譜儀法
    檢驗，確認有安非他命及甲基安非他命陽性反應，而在醫學上，尚無因服用藥物
    ，在使用ＧＣ＼ＭＳ檢驗下，被誤判之案例，不致於因一般感冒藥水含有「可待
    因」成份而造成偽陽性之可能，本院復查無確切證據足資證明該尿液有被掉包、
    偽造之情形，自無再重新檢驗之必要，本件抗告無理由，應予駁回。
三、據上論斷，應依刑事訴訟法第四百十二條，裁定如主文。
中    華    民    國     八十九     年       八       月      十六      日
                              臺灣高等法院高雄分院刑事第九庭
                                  審判長法官  張明松
                                        法官  江泰章
                                        法官  任森銓
右正本證明與原本無異。
不得再抗告。
                                      書記官  張文斌
中    華    民    國     八十九     年       八       月       十八     日
                                                                        Ｋ
附件：
臺灣高雄地方法院刑事裁定                      八十九年度毒聲字第五三八號
    聲  請  人  臺灣高雄地方法院檢察署檢察官
    被      告  甲○○  男三十二歲（民國○○○年○月○日生）
                        住高雄縣美濃鎮○○路○段六一巷五號
                        身分證統一編號：Ｓ00000000號
右列被告因違反毒品危害防制條例案件，經檢察官聲請送強制戒治（八十九年度毒偵
字第四○五四號），本院裁定如左：
      主  文
甲○○施用第二級毒品，令入戒治處所施以強制戒治壹年。
      理  由
一、聲請意旨略以：被告甲○○前因施用毒品案件，經依台灣高雄地方法院以八十八
    年度毒聲字第一五七六號及八十八年度毒聲字第六七七六號先後二次裁定送觀察
    、勒戒後，均認無繼續施用毒品之傾向，業經台灣高雄地方法院檢察署檢察官分
    別於八十八年三月二十五日以八十八年度偵字第六一三九號、及於八十八年十月
    二十八日以八十八年度毒偵字第九四四號不起訴處分確定，有台灣高雄地方法院
    檢察署刑案資料查註紀錄表在卷可按。被告復於八十九年三月二十八日下午四時
    三十分許，回溯二十四小時內之某時，在某不詳處所施用第二級毒品安非他命，
    為警於同日在高雄縣旗山分局採尿而查獲。訊據被告雖矢口否認犯行，惟被告經
    警查獲時所採集之尿液經送長榮管理學院檢驗之結果，呈現曾施用第二級毒品之
    陽性反應，有長榮管理學院出具之尿液檢驗報告乙紙附卷可稽。其於五年內三犯
    毒品危害防制條例第十條之罪，爰依毒品危害防制條例第二十條第三項規定，聲
    請裁定令入戒治處所施以強制戒治。
二、經核於法要無不合，應依毒品危害防制條例第二十條第三項，裁定如主文。
中      華      民      國      八十九    年      六    月      三十    日
                                    臺灣高雄地方法院刑事第六庭
                                        法  官  洪榮家
右正本證明與原本無異。
如不服本裁定，應於送達後五日內向本院提出抗告狀。
                                        書記官  黃中旗
中      華      民      國      八十九    年      七    月     二十五   日


司法院資訊處製作；財團法人民間司法改革基金會備份。
